臺灣彰化地方法院刑事判決
111年度交易字第422號
公  訴  人  臺灣彰化地方檢察署檢察官
被      告  邱子瑋



上列被告因公共危險案件，經檢察官提起公訴（111年度偵字第6
070號），本院判決如下：
    主  文
邱子瑋犯不能安全駕駛動力交通工具罪，累犯，處有期徒刑柒月
。
    犯罪事實
一、邱子瑋於民國111年4月14日18時至23時許，在彰化縣○○鄉○○
    村○○路000巷00號居處隔壁之友人住處，飲用啤酒、高粱酒
    後，已不能安全駕駛動力交通工具，仍於翌（15）日5時許
    ，騎乘車牌號碼000-0000號普通重型機車上路。嗣於111年4
    月15日5時36分許，行經彰化縣○○鄉○○○路000號前，因行車
    不穩，違警攔查，並測得其吐氣所含酒精濃度為每公升0.91
    毫克。
二、案經彰化縣警察局溪湖分局報告臺灣彰化地方檢察署檢察官
    偵查起訴。
    理  由
一、訊據被告邱子瑋對於前揭犯罪事實坦承不諱，且有當事人酒
    精測定紀錄表、彰化縣警察局舉發道路交通管理事件通知單
    影本在卷可稽，前揭犯罪事實，應可認定。本案事證明確，
    應依法論科。　　
二、論罪科刑
  ㈠不能安全駕駛罪係屬抽象危險犯，不以發生具體危險為必要
    ，爰於102年6月13日修正施行之刑法第185條之3第1項第1款
    ，增訂吐氣所含酒精濃度達每公升0.25毫克或血液中酒精濃
    度達百分之0.05之酒精濃度標準值，以此作為認定「不能安
    全駕駛」之判斷標準，以有效遏阻酒醉駕車事件發生，有該
    條文之修法理由可參。而被告為警查獲時吐氣所含酒精濃度
    已達每公升0.91毫克，是核被告所為，係犯刑法第185條之3
    第1項第1款之不能安全駕駛動力交通工具罪。
　㈡被告前因公共危險案件，經本院以109年度交簡字第1034號判
    決判處有期徒刑6月，於110年3月31日易科罰金執行完畢，
    業據檢察官提出卷附被告所不否認之刑案資料查註紀錄表、
    臺灣高等法院被告前案紀錄表為證，且被告對前揭前案執行
    完畢之事實，亦表示無意見，是上開被告於有期徒刑執行完
    畢後5年內故意再犯本案有期徒刑以上之罪，為累犯，應可
    認定。審酌檢察官主張：被告構成累犯之前案與本案罪質相
    同，且於前案執行完畢約1年後即再犯本案，且依累犯加重
    並無過苛之情形等語，足認被告刑罰反應力薄弱，且考量被
    告犯罪情節，確無應量處最低法定刑，否則有違罪刑相當原
    則及有因無法適用刑法第59條酌量減輕其刑之規定，致其人
    身自由遭受過苛侵害之情形，爰依刑法第47條第1項規定，
    加重其刑。
  ㈢爰以行為人之責任為基礎，審酌禁止飲酒後駕駛動力交通工
    具，係為保障駕駛者及用路人之安全，政府已利用各種媒體
    一再宣導「酒後不開車、開車不喝酒」觀念多年，立法院亦
    不斷修法加重酒醉駕車之刑責，且新聞媒體亦一再報導因酒
    後駕車肇成之傷亡事件，甚者，被告於89、91、93、103年
    間，因同類之公共危險案件，依序經法院判處拘役50日、有
    期徒刑3月、6月、4月確定（不含構成累犯之前案紀錄，以
    免重複評價），此有臺灣高等法院被告前案紀錄表可憑，猶
    不知戒惕，再為本案犯行，且吐氣酒精濃度高達每公升0.91
    毫克，顯然缺乏尊重其他用路人生命、財產安全之觀念，惡
    性非微，並兼衡其犯後坦承犯行，暨其自陳係高職畢業學歷
    ，從事務農種植葡萄工作，有父母親、配偶、1兒子就讀高
    三之智識、家庭生活狀況等一切情狀，認蒞庭檢察官具體求
    處有期徒刑7月，應屬適當，爰量處如主文所示之刑。
據上論斷，依刑事訴訟法第299條第1項前段，判決如主文。
本案經檢察官吳曉婷提起公訴，檢察官鄭安宇到庭執行職務。
中　　華　　民　　國　　111 　年　　6 　　月　　27　　日
                  刑事第三庭   法  官   蘇品樺
上列正本證明與原本無異。
如不服本判決應於收受判決後20日內向本院提出上訴書狀，並應
敘述具體理由。其未敘述上訴理由者，應於上訴期間屆滿後20日
內向本院補提理由書(均須按他造當事人之人數附繕本)「切勿逕
送上級法院」。
中　　華　　民　　國　　111 　年　　6 　　月　　27　　日
                               書記官   彭品嘉
附錄本案論罪科刑法條：
中華民國刑法第185條之3
駕駛動力交通工具而有下列情形之一者，處3年以下有期徒刑，
得併科30萬元以下罰金：
一、吐氣所含酒精濃度達每公升零點二五毫克或血液中酒精濃度
    達百分之零點零五以上。
二、有前款以外之其他情事足認服用酒類或其他相類之物，致不
    能安全駕駛。
三、服用毒品、麻醉藥品或其他相類之物，致不能安全駕駛。
因而致人於死者，處3年以上10年以下有期徒刑，得併科2百萬元
以下罰金；致重傷者，處1年以上7年以下有期徒刑，得併科1百
萬元以下罰金。
曾犯本條或陸海空軍刑法第54條之罪，經有罪判決確定或經緩起
訴處分確定，於十年內再犯第1項之罪因而致人於死者，處無期
徒刑或5年以上有期徒刑，得併科3百萬元以下罰金；致重傷者，
處3年以上10年以下有期徒刑，得併科2百萬元以下罰金。